臺灣臺北地方法院刑事判決
110年度訴字第211號
公  訴  人  臺灣臺北地方檢察署檢察官
被      告  陳語柔



選任辯護人  林廷隆律師
上列被告因傷害案件，經檢察官提起公訴（109年度偵字第21127
號），本院判決如下：
    主  文
陳語柔犯傷害罪，處拘役參拾日，如易科罰金，以新臺幣壹仟元
折算壹日。
    事  實
一、陳語柔於民國109年6月6日凌晨1時許，在臺北市○○區○○○路0
    段000號地下1樓香格里拉酒店B8包廂（下稱本案包廂）內，
    因不滿余賢萍與其男友有肢體之接觸，心生不滿下，基於傷
    害之犯意，手持冰塊朝余賢萍丟擲，致余賢萍因此受有左眼
    球與眼眶組織挫傷、左眼結膜出血等傷害。嗣經余賢萍報警
    究辦，始悉上情。
二、案經余賢萍訴由臺北市政府警察局大安分局報告臺灣臺北地
    方檢察署（下稱臺北地檢署）偵查起訴。
    理  由
壹、程序部分
　　按被告以外之人於審判外之言詞或書面陳述，雖不符刑事訴
    訟法第159條之1至第159條之4之規定，而經當事人於審判程
    序同意作為證據，法院審酌該言詞陳述或書面陳述作成時之
    情況，認為適當者，亦得為證據；當事人、代理人或辯護人
    於法院調查證據時，知有第159條第1項不得為證據之情形，
    而未於言詞辯論終結前聲明異議者，視為有前項之同意；刑
    事訴訟法第159條之5定有明文。查本判決以下所引用之被告
    以外之人於審判外作成之供述證據，檢察官、被告陳語柔及
    其辯護人知有刑事訴訟法第159條第1項不得為證據之情形，
    被告陳語柔及其辯護人於本院審理中表明同意具有證據能力
    ，檢察官則均未於言詞辯論終結前聲明異議（見本院110年
    度訴字第211號卷【下稱本院卷】第167至169頁)；本院審酌
    上開證據資料製作時之情況，尚無違法不當及證明力明顯過
    低之瑕疵，亦認為以之作為證據應屬適當。而其餘所依憑判
    斷之非供述證據，本院亦查無有何違反法定程序取得之情形
    ，且各該證據均經本院於審判期日依法進行證據之調查、辯
    論，被告於訴訟上之防禦權，已受保障，故該等證據資料均
    有證據能力。
貳、實體部分
一、訊據被告固坦承於前揭時、地，有丟擲冰塊之行為，然否認
    本件犯行，並辯稱：我當時是丟冰塊在玩，是朝我的男朋友
    即證人王岳誠丟擲，並未造成證人即告訴人余賢萍受傷云云
    。辯護人則為被告辯護稱：被告並無朝告訴人丟擲冰塊之行
    為，若因此造成告訴人受傷，亦屬過失，而無傷害告訴人之
    犯意云云。惟查：
（一）被告於案發時地，有與證人王岳誠共同處於本案包廂內，
      且被告有丟擲冰塊之行為，為被告於本院警詢、偵訊、本
      院準備程序中坦承不諱（見臺北地檢署109年度偵字第211
      27號卷【下稱偵卷】第7至9、55至56、77至78頁、本院10
      9年度審訴字第1798號卷第43頁、本院卷第38頁），核與
      告訴人於警詢、偵訊、及本院審理中之證述、證人王岳誠
      於警詢及偵訊中之證述大致相符（見偵卷第11至12、49至
      50、67至68、76至77頁、本院卷第101至102頁），此部分
      事實堪可認定。又告訴人於案發時地有與被告、證人王岳
      誠同處於本案包廂內，告訴人並於案發當日上午及109年6
      月10日有分別至及美診所、馬偕紀念醫院就醫，經診斷受
      有左眼球與眼眶組織挫傷、左眼結膜出血等傷害等情，亦
      有告訴人、證人王岳誠上開警詢及偵訊中之證述、證人即
      案發時地同處於本案包廂內之證人鄭功宏（為證人王岳誠
      之友人）本院審理中之證述（見本院卷第140至141頁）可
      證，並有及美診所函文暨檢附告訴人之病歷資料、馬偕紀
      念醫院診斷證明書在卷可佐（見偵卷第21頁、本院卷第29
      至31頁），此部分事實亦堪認定。
（二）被告雖辯稱告訴人所受傷勢並非被告丟擲冰塊所致，且被
      告亦無朝告訴人丟擲冰塊之行為云云。辯護人則辯護稱：
      被告並無故意朝告訴人丟擲冰塊，未有故意傷害告訴人之
      行為云云，惟查：
　 1、告訴人於警詢中證稱：案發時地我在本案包廂中遭一名女
      性客人丟擲冰塊，造成我眼睛受傷，我在當天有至新北市
      三重區的眼科診所就醫，109年6月10日至馬偕診所就診，
      醫院有開立診斷證明書，我不認識該名女性客人，但聽同
      事告知，應該是我觸摸到她的男友，她不高興就朝我丟擲
      冰塊等語（見偵卷第11至12頁）；偵訊中證稱：案發時我
      在香格里拉酒店任職，被告與證人王岳誠一同到香格里拉
      酒店，在本案包廂內，被告以桌上冰桶內之冰塊丟擲我，
      丟到我左眼，我說我眼睛痛要去休息，被告沒有追出來，
      離開本案包廂我回家後發現眼球有血塊，所以去就醫等語
      （見偵卷第49至50頁）；本院審理中證稱：案發時地，我
      在香格里拉酒店擔任陪侍小姐，從事幫客人倒酒、遞毛巾
      等服務，有在本案包廂中服務證人王岳誠，當時本案包廂
      內之燈光雖然昏暗，但能夠辨識包廂內之人的舉動，我當
      時不知道被告是證人王岳誠的女朋友，有輕拍證人王岳誠
      大腿之舉動，被告當時坐在證人王岳誠對面的座位上，有
      請其他同在本案包廂裡陪侍的小姐警告我，我看到被告流
      露出不愉快的表情，被告後來就拿冰塊丟到我左眼，我左
      眼疼痛就起身說我不要留在這間包廂了，被告當時還跟我
      說不好意思，我就走出去，到外面香格里拉酒店的休息室
      休息，當場我也有跟香格里拉酒店幹部反映這件事情，我
      休息大約1小時後，因為我缺錢，所以仍繼續上班，後來
      有再陪其他客人外出吃宵夜，凌晨4、5時天亮才返家休息
      ，我照鏡子看到眼睛有血塊，所以我在當日上午前往診所
      就醫等語（見本院卷第99至104、108至125頁），均一致
      證稱案發時地有遭到被告以冰塊丟擲到左眼而受傷之情形
      。
　 2、又證人即香格里拉酒店負責照顧告訴人之行政人員王嘉宏
      於本院審理中證稱：告訴人僅在香格里拉酒店任職1天，
      即109年6月6日，當天告訴人在香格里拉酒店休息室中休
      息時，我有去關心告訴人情形，看到告訴人左眼紅紅的，
      告訴人說她的眼睛疼痛，因為被客人的冰塊丟到，有要求
      香格里拉酒店幹部要處理等語（見本院卷第126至129、13
      5至136、139至140頁），可知告訴人證稱於案發當日凌晨
      在香格里拉酒店上班時，有因遭客人丟擲冰塊，致左眼受
      傷疼痛，而在香格里拉酒店休息室中休息之情節，並非子
      虛。
　 3、另證人鄭功宏於本院審理中證稱：案發當日凌晨1時許，
      我有前往香格里拉酒店，於本案包廂中與朋友飲酒，當晚
      包廂內大約共有男性友人5人、女性友人3人，其中證人王
      岳誠與被告是男女朋友，另有數名酒店陪侍之小姐在場，
      我因為跟朋友專心玩樂，沒有注意到本案包廂裡發生的事
      情，但被告坐在我右手邊，證人王岳誠坐在我左手邊，被
      告並未與證人王岳誠坐在一起，告訴人則坐在證人王岳誠
      身旁，我有看到被告有揮動右手向前甩的動作，但沒有看
      到被告是否手中有冰塊丟出去的情形，也沒注意到告訴人
      是否有反應被冰塊丟到而站起來說要離開，或被告有向告
      訴人說不好意思等情形，只是後來回神發現本案包廂裡酒
      店陪侍的小姐都出去了，感覺奇怪，通常沒有要求離開的
      話，陪侍的小姐會一直留在包廂裡，香格里拉酒店會按照
      陪侍小姐人數以及停留的時間向客人收費，我常常和證人
      王岳誠、被告一起去酒店玩，我們從來沒有玩過丟擲冰塊
      的遊戲等語（見本院卷第140至165頁），足認被告與證人
      王岳誠為情侶關係，案發時地被告並未坐在證人王岳誠身
      旁，卻係告訴人在證人王岳誠身旁陪侍，告訴人於陪侍過
      程中，與證人王岳誠有身體接觸，被告因此對告訴人之舉
      動不快，尚非悖於常情。又證人鄭功宏復證稱有看到被告
      舉手向前揮動之行為，雖沒有注意到被告是否有丟擲冰塊
      擊中告訴人之情形，但回過神時本案包廂中之陪侍小姐均
      已離開，與平常至香格里拉酒店消費時會有小姐陪侍之情
      形不同，遑論是否有小姐陪侍、以及小姐陪侍之時間久暫
      ，將影響客人付費之金額，顯然當時有發生特殊事件，致
      使陪席小姐異常地離開本案包廂，則告訴人前揭指訴因被
      告對告訴人碰觸證人王岳誠心生不滿，故遭到被告丟擲冰
      塊，致左眼受傷而離開包廂之情，應屬可信。另證人鄭功
      宏證稱常與被告、證人王岳誠一同至酒店消費玩樂，但從
      未以丟擲冰塊之方式玩樂等語，故被告辯稱當時是與證人
      王岳誠鬧著玩，故有丟擲冰塊之舉動云云，及辯護人辯護
      稱被告係欲丟擲證人王岳誠，因過失擊中告訴人云云，難
      認可信。
 　4、徵諸告訴人於案發當日，即至及美診所就醫，主訴左眼受
      到外傷，經醫生檢查結果，發現左眼外側結膜出血，視網
      膜並無異狀，有及美診所函文暨檢附告訴人之病歷資料在
      卷可佐（見本院卷第29至31頁）。告訴人又於109年6月10
      日至馬偕紀念醫院就醫，經馬偕紀念醫院開立診斷證明書
      ，記載告訴人有左眼球與眼眶組織挫傷、左眼結膜出血之
      疾患等語（見偵卷21頁），足證案發當日告訴人有至及美
      診所就醫，並主訴左眼受傷，且病歷顯示告訴人確有左眼
      結膜出血之情形，可知告訴人左眼受有傷勢之情形，核與
      告訴人前開證述之經過相合，就醫時間亦屬合理範圍，未
      有明顯之延誤，堪信告訴人於案發時地，確實因遭受被告
      丟擲冰塊擊中左眼，而受有左眼球與眼眶組織挫傷、左眼
      結膜出血等傷害。被告及辯護人辯稱告訴人所受傷勢，並
      非因被告丟擲冰塊擊中所致云云，要無可信。
（三）綜上所述，被告及辯護人上開所辯應非可採，本件事證明
      確，被告犯行堪以認定，應依法論科。
二、論罪科刑
（一）核被告所為，係犯刑法第277條第1項之傷害罪。
（二）爰以行為人之責任為基礎，審酌被告僅因細故對告訴人心
      生不滿，竟於上開時、地傷害告訴人，足見缺乏法治觀念
      ，情緒控管能力亦不佳，且迄今仍未能與告訴人達成和解
      ，復衡以被告之犯案動機、目的、手段、所侵害之法益程
      度、造成告訴人所受傷勢程度、其於本院審理中自承之智
      識程度、家庭生活狀況（見本院卷第170頁），以及犯罪
      後之態度等一切情狀，量處如主文所示之刑，並諭知易科
      罰金之折算標準，以示懲儆。
三、不另為無罪諭知之部分：
（一）公訴意旨另以：被告於前揭時、地，因不滿告訴人與其男
      友有肢體之接觸，心有不滿下，基於傷害他人身體之犯意
      ，手持冰塊朝告訴人丟擲，致告訴人因此受有左眼視網膜
      裂孔之傷害，因認被告此部分亦涉有刑法第277條第1項之
      傷害罪嫌等語。
（二）按犯罪事實應依證據認定之，無證據不得認定犯罪事實；
      不能證明被告犯罪者，應諭知無罪之判決，刑事訴訟法第
      154條第2項、第301條第1項分別定有明文。而認定犯罪事
      實所憑之證據，雖不以直接證據為限，間接證據亦包括在
      內，然而無論直接或間接證據，其為訴訟上之證明，須於
      通常一般之人均不致有所懷疑，而得確信其為真實之程度
      者，始得據為有罪之認定，倘其證明尚未達到此一程度，
      而有合理之懷疑存在時，即應為無罪之判決。次按檢察官
      就被告犯罪事實，應負舉證責任，並指出證明之方法，刑
      事訴訟法第161條第1項定有明文。因此，檢察官對於起訴
      之犯罪事實，應負提出證據及說服之實質舉證責任。倘其
      所提出之證據，不足為被告有罪之積極證明，或其指出證
      明之方法，無從說服法院以形成被告有罪之心證，基於無
      罪推定之原則，自應為被告無罪之判決（最高法院30年上
      字第816號、40年台上字第86號、76年台上字第4986號、9
      2年台上字第128號判決意旨參照）。
（三）公訴意旨認被告涉有傷害罪嫌，無非係以被告於警詢及偵
      訊時之供述、告訴人於警詢及偵訊時之證述、案發地之照
      片、及馬偕紀念醫院診斷證明書1份等證據資料，為其主
      要論據。
（四）訊據被告固坦承於前揭時、地，有丟擲冰塊之行為，然否
      認本件犯行，並辯稱：我並未造成告訴人受有左眼視網膜
      裂孔之傷害云云。辯護人則為被告辯護稱：被告並無朝告
      訴人丟擲冰塊之行為，若因此造成告訴人受傷，亦屬過失
      ，而無傷害告訴人之犯意云云。
（五）經查，被告於案發時地，因不滿告訴人與證人王岳誠身體
      有所接觸，而以冰塊丟擲告訴人，致告訴人左眼受有左眼
      球與眼眶組織挫傷、左眼結膜出血等傷害，業經本院認定
      如前。公訴意旨雖認告訴人尚有左眼視網膜裂孔之傷勢，
      惟依告訴人於案發當日至及美診所檢查之結果，告訴人楊
      欣芬主訴左眼受有外傷，醫師檢查結果認告訴人左眼視網
      膜並無異狀等語，有該院回函及告訴人病歷資料在卷可佐
      （見本院卷第29至31頁），並無左眼視網膜裂孔傷勢之記
      載，難認告訴人案發時地所受傷勢尚有左眼視網膜裂孔。
      縱使被告於109年6月10日另至馬偕紀念醫院就醫，醫師檢
      查結果認告訴人有左眼視網膜裂孔之傷害，惟此傷勢既於
      案發當日並未存在，難認係被告之傷害行為所致。檢察官
      就此部分所提證據及指出證明之方法，均未能達於通常一
      般之人均不致有所懷疑，而得確信其為真實之程度，無從
      說服本院形成被告確有傷害罪之心證。既不能證明其犯罪
      ，此部分本應為被告無罪之諭知，惟依公訴意旨所述之犯
      罪事實，被告就此部分若構成犯罪，與前揭經本院論罪科
      刑部分，有單純一罪關係，爰不另為無罪之諭知。
據上論斷，應依刑事訴訟法第299條第1項前段，判決如主文。
本案經檢察官蔡正雄偵查起訴，由檢察官鄭雅方到庭執行公訴。
中　　華　　民　　國　　110 　年　　10 　　月　　6　　日
　　　　　　　　　刑事第十三庭  審判長  法　官　鍾雅蘭
　　　　　　　　　                      法  官  劉庭維
　　　　　　　　　                      法  官  郭又禎
以上正本證明與原本無異。 
如不服本判決應於收受送達後20日內向本院提出上訴書狀，並應
敘述具體理由；其未敘述上訴理由者，應於上訴期間屆滿後20日
內向本院補提理由書（均須按他造當事人之人數附繕本）「切勿
逕送上級法院」。告訴人或被害人如對於本判決不服者，應具備
理由請求檢察官上訴，其上訴期間之計算係以檢察官收受判決正
本之日期為準。 
                                        書記官  殷玉芬 
中　　華　　民　　國　　110 　年　　10　　月　　7 　　日
附錄本案論罪科刑法條：
中華民國刑法第277條
傷害人之身體或健康者，處5年以下有期徒刑、拘役或50萬元以
下罰金。
犯前項之罪，因而致人於死者，處無期徒刑或7年以上有期徒刑
；致重傷者，處3年以上10年以下有期徒刑。